【裁判字號】    98,上易,160
【裁判日期】    980416
【裁判案由】    竊盜
【裁判全文】
臺灣高等法院高雄分院刑事判決         98年度上易字第160號
上  訴  人
即  被  告  乙○○
上  訴  人
即  被  告  丙○○
上列上訴人因竊盜案件，不服臺灣高雄地方法院97年度審易字第
2632號中華民國98年1 月22日第一審判決（起訴案號：臺灣高雄
地方法院檢察署97年度偵字第27647 號），提起上訴，本院判決
如下：
    主  文
原判決撤銷。
乙○○共同犯竊盜罪，累犯，處有期徒刑陸月，如易科罰金，以
新台幣壹仟元折算壹日。
丙○○共同犯竊盜罪，處有期徒刑肆月，如易科罰金，以新台幣
壹仟元折算壹日。
    事  實
一、乙○○前於民國94年間，因施用毒品案件，經原審法院以95
    年度簡上字第347 號判處有期徒刑4 月確定，並於96年3 月
    5 日易科罰金執行完畢。詎乙○○不知悔改，竟與丙○○共
    同基於意圖為自己不法所有之犯意聯絡，於97年7 月29日下
    午2 時許，一同進入刁貞發位於高雄市楠梓區○○○路190
    巷1 之1 號房屋內後（無故侵入建築物部分，未據告訴），
    以徒手搬運刁貞發所有放置於該處之工字鐵4 支之方式，共
    同竊取刁貞發所有之上開工字鐵4 支得逞。得手後，將竊得
    之工字鐵4 支放置於推車上，並於同日下午5 時許，以推車
    將工字鐵推至黃俊傑設於高雄市楠梓區○○○路56之1 號「
    竣豐回收站」，以新臺幣（下同）2,280 元之代價，將竊得
    之工字鐵4 支，出售予黃俊傑。嗣於同日晚間8 時許，因刁
    貞發四處搜尋失竊之工字鐵，而在黃俊傑經營之「竣豐回收
    站」發現失竊物品，報警處理，始獲上情。
二、案經高雄市政府警察局楠梓分局報告，以及臺中縣警察局清
    水分局報告臺灣臺中地方法院檢察署呈請臺灣高等法院檢察
    署函轉臺灣高雄地方法院檢察署檢察官偵查起訴。
    理  由
一、上揭事實，業據上訴人即被告乙○○、丙○○於本院審理中
    坦承不諱，且經證人即被害人刁貞發及「竣豐回收站」負責
    人黃俊傑於警詢及檢察官偵查中證述甚詳，是被告二人之自
    白與事實相符，並有贓物認領保管單1 紙附卷可稽。被告二
    人共同竊盜犯行事證明確，堪以認定，應予依法論科。
二、核被告二人所為，均係犯刑法第320 條第1 項之竊盜罪。被
    告二人就上開犯行，具有犯意聯絡與行為分擔，應論以共同
    正犯。又被告乙○○前因施用毒品案件，經原審法院判處有
    期徒刑4 月確定，並於96年3 月5 日易科罰金執行完畢，有
    臺灣高等法院被告前案紀錄表1 份在卷可憑，被告於有期徒
    刑執行完畢後，5 年內故意再犯本件有期徒刑以上之罪，為
    累犯，應依刑法第47條第1 項規定加重其刑。
三、原審據以論處被告二人罪刑，固非無見；惟查：(一)被告乙○
    ○前因施用毒品案件之執行完畢日期，係96年3 月5 日，原
    審竟認為95年6 月13日，容有不當；(二)按科刑判決時，對刑
    之量定，應以被告之責任為基礎，本於比例、平等及罪刑相
    當等原則，並審酌刑法第57條所列各款情狀為輕重之標準。
    本件被告二人所竊取物之價值約為2 千多元，且失竊物亦已
    由被害人領回，因而就犯罪所侵害之個人財產法益而言，並
    非重大，原審卻分別量處有期徒刑1 年、8 月不等，顯有過
    重之現象，與罪刑相當原則有違。被告二人上訴意旨，指摘
    原判決不當，為有理由，自應由本院將原判決撤銷改判。爰
    審酌被告乙○○、丙○○均正值壯年，不思以正當方法賺取
    財物，竟貪圖小利行竊，破壞他人對財產權之支配，誠屬不
    該；惟念被告二人於本院審理中已知錯，且所竊取財物之物
    亦由被害人領回等一切情狀，分別量處如主文第二項、第三
    項所示之刑，並諭知如易科罰金，均以新台幣1千元折算1日
    之折算標準。
四、另被告乙○○被訴竊取甲○○機車乙事，業經原審判決無罪
    確定在案，爰不再論列，一併敘明。
據上論斷，應依刑事訴訟法第369 條第1 項前段、第364 條、第
299 條第1 項前段、第273 條之1 ，刑法第28條、第320 條第1
項、第47條第1 項、第41條第1 項，刑法施行法第1 條之1 ，判
決如主文。
本案經檢察官張其主到庭執行職務。
中    華    民    國    98    年    4     月    16    日
                  刑事第四庭    審判長法  官  蕭權閔
                                      法  官  李嘉興
                                      法  官  吳進寶
以上正本證明與原本無異。
不得上訴。
中    華    民    國    98    年    4     月    16    日
                                      書記官  林佳蓉
附錄本件判決論罪科刑法條：
刑法第320條
意圖為自己或第三人不法之所有，而竊取他人之動產者，為竊盜
罪，處5 年以下有期徒刑、拘役或5 百元以下罰金。
意圖為自己或第三人不法之利益，而竊佔他人之不動產者，依前
項之規定處斷。
前二項之未遂犯罰之。


司法院資訊處製作；財團法人民間司法改革基金會備份。
